Inventaris van het archief van het Ministerie van Buitenlandse Zaken tijdens de bezetting (Eerste Haags archief), (1939) 1940-1942 (1945)
Nationaal Archief, Den Haag
- Eerste Haags archief, 1
  - Stukken betreffende bijzondere onderwerpen, 1.2
    - Juridische Zaken, 1.2.5
      - Stukken betreffende de ondersteuning van behoeftige Nederlanders in Frankrijk., 1941-1942; 642; pak
      - Stukken betreffende de rechtszaak van het echtpaar G.L. Reuss en Reuss-Sommer, werkzaam bij het Nederlandse consulaat in Keulen, tegen de Nederlandse Staat inzake hun eisen met betrekking tot pensioenaanspraken., 1941-1942; 643; omslag
      - Stukken betreffende de regeling van vergoeding voor vervoersdiensten voor het gratis vervoeren van personen van de Duitse Weermacht., 1941-1942; 644; omslag
      - Stukken betreffende de toepassing van een besluit van 4 juni 1941 van de secretaris-generaal van het Departement van Sociale Zaken inzake de ongevallenverzekering ten behoeve van Nederlandse werklieden in Noord-Frankrijk., 1942; 645; omslag
      - Ingekomen stukken inzake het onttrekken van regeringstaken aan het toezicht en de leiding van het bestuur van de provincies., 1942; 646
      - Aantekening inzake de onderstand van W. Franssen te Boekarest., 1942; 647; stuk
      - Ontwerp van de Prijsrechtwet, met een memorie van toelichting., z.d.; 648; omslag
    - Volkenbondzaken, 1.2.6
      - Stukken betreffende de toepassing van de Opiumconventie van 1912., 1940; 649; omslag
      - Brief van de Japanse minister van Buitenlandse Zaken inzake de uitvoering van de Opiumconventie van 23 januari 1912, met een geleidebrief van de Nederlandse gezant te Tokyo., 1940; 650; omslag
      - Staten van aanhaling van bereid opium, ontvangen van de Nederlandse Centrale ter Bestrijding van de Smokkelhandel in Verdovende Middelen., 1940; 651; omslag
      - Resolutie van 21 mei 1940 inzake de opiumwetgeving, met een geleidebrief van het Departement van Financiën., 652; omslag
      - Ingekomen stukken van het Departement van Sociale Zaken betreffende de in- en uitvoer van verdovende middelen., 1940; 653; omslag
      - Stukken betreffende de verdere ontwikkeling van het voedingsvraagstuk in Nederland., 1940; 654; omslag
    - Comptabiliteit, 1.2.7
      - Stukken betreffende de slotuitkering aan de nagelaten betrekkingen van opvarenden van Nederlandse schepen, die tijdens de Eerste Wereldoorlog zijn omgekomen., 1939-1940; 655; omslag
      - Lijst met een opgave van bijdragen voor het Fonds voor Gemobiliseerde Nederlandse Soldaten, opgesteld door het Nederlandse gezantschap te Bogotá, met een geleidebrief van de Nederlandse zaakgelastigde aldaar., 1940; 656; omslag
      - Ingekomen brief van de Nederlandse consul-generaal in Kobe betreffende de declaratie van de uitbetaling van het salaris van M.J. Meijer, de attaché te Kobe, over maart 1940, met bijlagen., 657; omslag
      - Ingekomen brief van de Nederlandse zaakgelastigde in Lima betreffende de declaratie van de dienstuitgaven van het gezantschap over april 1940, met bijlagen., 658; omslag
      - Ingekomen brief van de Nederlandse consul-generaal in Kobe betreffende de declaratie van de gemaakte kosten voor zijn dienstreis door Formosa, met bijlagen., 1940; 659; omslag
      - Ingekomen brief van het Departement van Binnenlandse Zaken betreffende een verzoek om bewijsstukken voor een declaratie van de Nederlandse consul-generaal in Montreal., 1940; 660; stuk
      - Stukken betreffende de terugvordering van door het Rijk aan diverse personen voorgeschoten reiskosten., 1940; 661; omslag
      - Correspondentie met het Departement van Binnenlandse Zaken over een chèque ten gunste van het Algemeen Steuncomité 1939., 1940; 662; omslag
      - Correspondentie met de Bank van Zwitserland over de uitbetaling van gelden aan G. Beelaerts van Blokland, secretaris van de Nederlandse delegatie, die deelneemt aan een internationale Commissie van Advies met betrekking tot verdovende middelen., 1940; 663; omslag
      - Stukken betreffende de afbetaling van de schulden van P.W.M. Couturier aan het Rijk., 1940; 664; omslag
      - Stukken betreffende het vraagstuk inzake de vorderingen van derden op de betalingen door de Staat aan Koolhoven-Vliegtuigen NV., 1940; 665; omslag
      - Circulaire van het Departement van Financiën betreffende de richtlijnen voor de bezoldiging van personeel, dat eenvoudige werkzaamheden verricht., 1940; 666; stuk
      - Stukken betreffende de voorschriften voor de schadeloosstelling van door de oorlog benadeelde ambtenaren., 1940; 667; omslag
      - Ingekomen brief van het Departement van Justitie betreffende de overmaking aan het Departement van Buitenlandse Zaken van gelden voor de door de Nederlandse consul-generaal in Duisburg verleende onderstand aan J. Wieland., 1940; 668; stuk
      - Correspondentie met de Gemeentelijke Telefoondienst van 's-Gravenhage over de opzegging van telefoonaansluitingen, die voor rekening komen van het Departement van Buitenlandse Zaken., 1940-1942; 669; omslag
      - Stukken betreffende de terugvordering van de voorgeschoten onderhoudskosten aan H.H. Boers te Parijs., 1940-1942; 670; omslag
      - Stukken betreffende de overmaking van gelden aan de Nederlandse Afdeling van het consulaat van Zweden in Antwerpen, via het Afwikkelingsbureau van het Departement van Defensie, voor de uitbetaling van kostwinnersvergoedingen aan in België gevestigde Nederlanders., 1941; 671; omslag
      - Stukken betreffende de terugbetaling aan het Duitse gezantschap in Lissabon van de voorgeschoten repatriatiekosten ten behoeve van de Nederlandse zeeman J. Jürgens., 1941-1942; 672; omslag
      - Stukken betreffende de terugvordering van de voorgeschoten repatriatiekosten aan E. Salcher de Mulder te Berlijn., 1941-1942; 673; omslag
      - Correspondentie met de Postcheque- en Girodienst in 's-Gravenhage over de verandering van de tenaamstelling en de nummers van postrekeningen., 1941-1943; 674; omslag
      - Brief aan de Postcheque- en Girodienst in 's-Gravenhage betreffende de stopzetting van de periodieke overschrijving aan G.M.P. Engelbregt te Zwitserland voor de legalisatiekosten., 1942; 675; stuk
      - Correspondentie met het Departement van Binnenlandse Zaken over de terugvordering van de aan P.M. Nagelkerken voorgeschoten onderhoudskosten., 1942; 676; omslag
      - Stukken betreffende de terugvordering van het Duitse gezantschap in Rome van een voorgeschoten bedrag aan de Nederlandse journalist G.F.B. Damen., 1942; 677; omslag
      - Stukken betreffende het storten van bedragen op de postrekening van het Nederlandsch Clearinginstituut, ten gunste van het Bureau ter Behartiging van de Belangen van Nederlanders in Zuid-Frankrijk te Marseille., 1943-1945; 678; omslag
        Bevat alleen stukken van en aan het Departement van Handel, Nijverheid en Scheepvaart.
- Werkarchieven, 2
  - Persoonlijke collectie van W.C. Beucker Andreae, chef van de afdeling Juridische Zaken., 1940-1941; 679; pak
    aanwijzingen aan de Schade-enquêtecommissies
    inbeslagname door de Duitsers van goud van de Nederlandsche Bank
    afwikkeling van de overeenkomsten tussen de Nederlandse Staat en de Wapenfabriek Solothurn AG te Solothurn
    stukken betreffende buitrecht, volkenrecht en de rechten van de bezetter volgens het volkenrecht op de souvereiniteit
    stukken betreffende de requisitie en inbeslagname van verdragen
    toelichting op het Capitulatieverdrag tussen Nederland en Duitsland.
  - Werkdossier van de Rijnvaartcommissaris F.L. Schlingemann betreffende de kanalisatie van de Neder-Rijn en de Lek., 1943; 680; omslag
- Commissiearchieven, 3
  - Stukken betreffende de benoeming van bestuursleden van de Carnegie-Stichting en de werkzaamheden van de Raad van Toezicht van deze stichting., 1934-1943; 681; pak
  - Stukken betreffende de werkzaamheden van de Commissie belast met het afnemen van examens voor de benoembaarheid tot gezantschapssecretaris der tweede klasse., 1940; 682; omslag
    Bevat exemplaren van opstellen van kandidaten